【裁判字號】    97,消債更,345
【裁判日期】    970626
【裁判案由】    更生事件
【裁判全文】
臺灣板橋地方法院民事裁定  97年度消債更字第345號
聲  請  人  甲○○原名：戊○.
代  理  人  林淑娟律師
上列當事人因消費者債務清理事件，聲請更生，並聲請保全處分
，本院裁定如下：
    主  文
更生及保全處分之聲請均駁回。
聲請費用由聲請人負擔。
    理  由
一、按更生之聲請有下列情形之一者，應駁回之：(一)債務人曾依
    本條例或破產法之規定而受刑之宣告；(二)債務人曾經法院認
    可和解、更生或調協，因可歸責於己之事由，致未履行其條
    件；(三)債務人經法院通知，無正當理由而不到場，或到場而
    不為真實之陳述，或拒絕提出關係文件或為財產變動狀況之
    報告，消費者債務清理條例第46條定有明文。又聲請更生或
    清算不合程式或不備其他要件者，法院應以裁定駁回之，但
    其情形可以補正者，法院應定期間先命補正，復為同條例第
    8 條所明定。
二、查本件債務人向本院聲請更生，雖主張：其有不能清償債務
    情事，且其無擔保或無優先權之債務總額未逾新臺幣（下同
    ）1,200 萬元，復未經法院裁定開始清算程序或宣告破產云
    云。
三、經查本院於民國97年5 月30日裁定命聲請人補正：(一)因不可
    歸責於己之事由，致履行顯有重大困難之證明文件；(二)聲請
    人不能清償債務或有清償不能之虞之證明文件；(三)財產目錄
    ：動產（含名稱、種類、數量）、保險單（含以本人及配偶
    、未成年子女、父母為要保人或受益人之人壽保單及儲蓄性
    、投資性保單），並提出證明文件、及其他相關資料，有本
    院裁定1 件在卷可憑（見本院卷第35至36頁）。
四、惟查：
  (一)本件債務人前於95年11月3 日與全體無擔保債權銀行協商成
    立（見本院卷第99頁），是依消費者債務清理條例第151 條
    第5 項但書之規定，須有不可歸責於己之事由，致履行顯有
    重大困難，始得聲請更生，聲請人雖陳稱：依其財產及收入
    說明書即可知有不能清償債務之情事云云（見本院卷第78頁
    ），惟查聲請人係95年11月3 日與全體無擔保債權銀行成立
    協商，且依聲請人提出96年度綜合所得稅各類所得資料清單
    之記載，其96年度之薪資所得總額為702,898 元（見本院卷
    第93頁），較其95年度之薪資所得3,725 元高出甚多（見本
    院卷第95頁），是聲請人並未提出相關證明文件，證明依其
    經濟狀況，於95年11月3 日成立協商後，究有何不可歸責於
    聲請人之事由，致履行協商顯有重大困難，自難認聲請人已
    依本院裁定補正相關證明文件。
  (二)再查聲請人之未成年子女乙○○、丁○○為被保險人，於96
    年8 月27日向全球人壽保險股份有限公司（下稱全球人壽公
    司）投保全球人壽防癌終身健康保險，繳費20年，年繳保費
    分別為3,040 元及3,384 元，有全球人壽公司97年6 月16日
    全球壽（客）字第061603號函在卷可按。又聲請人之母丙○
    ○為被保險人，於89年12月31日向國寶人壽保險股份有限公
    司（下稱國寶人壽公司）投保終身健康保險，年繳保費7,38
    1 元，有該公司97年6 月17日國寶法字第097118號函附卷可
    參。聲請人復以其自己為被保險人，於91年1 月10日向國寶
    人壽公司投保永泰終身壽險附加健康保險及人身傷害保險，
    該契約雖於96年11月3 日停效，惟依保險法第116 條之規定
    ，仍屬有效保險契約，有該公司同年月同號函為證，是聲請
    人顯未依本院前開裁定補正其未成年子女乙○○、丁○○、
    其母丙○○、及其本身尚有效存在之保險契約，亦未提出關
    係文件。
五、本件聲請人聲請更生，既已違反消費者債務清理條例第46條
    第3 款規定，提出關於其財產狀況之關係文件，經本院裁定
    命其補正，仍未補正，依上說明，自應駁回其更生之聲請。
六、聲請人聲請更生既經駁回，其保全處分之聲請亦應併予駁回
    。
七、依消費者債務清理條例第8條但書，裁定如主文。
中    華    民    國    97    年    6     月    26    日
                  民事第一庭  法  官  周舒雁
上為正本係照原本作成
如不服本裁定，應於裁定送達後10日內，以書狀向本院提出抗告
，並繳納抗告費新臺幣1千元
中    華    民    國    97    年    6     月    26    日
                              書記官  許慧貞


司法院資訊處製作；財團法人民間司法改革基金會備份。
